# Meeting 04-05 

## Aanwezig in deze meeting: 
* Siebe
* Nick
* Marnik 
* Bram (DI coach)

## Onderwerp van deze meeting:
* Coach inlichten over het project
* Bespreken van het project
* Opstellen van een nieuwe deadline met nieuw onderwerp

### Coach inlichten over het project: 
Dit hebben we gedaan a.d.h.v. een PowerPoint die [hier](https://github.com/Thomas-More-Digital-Innovation/2223-DIEST-001-digitalisering-van-tentoonstelling/blob/main/documents/files/presentations/Natuurpunt.pdf) terug te vinden is. 

### Bespreken van het project
Bij deze bespreking zijn enkele puntjes naar boven gekomen zoals: 
* Is er al een rode draad voor de tentoonstelling
  * Antwoord: Nog niet -> deadline voor volgende meeting
* Welke techs gaan gebruikt worden bij deze tentoonstelling
  * Antwoord: AR, games, interactieve maps, hologram (, deepfake, VR, ...)  
* Wat is de doelgroep voor deze tentoonstelling
  * Antwoord: gemengde doelgroep maar met focus om het digitaliseren voor zowel kinderen als volwassenen   
* Welke aspecten zouden dit schooljaar nog afgewerkt moeten worden (MVP)
  * Antwoord: Het bedenken van een aantal concepten en deze goed laten keuren door de contactpersonen van het natuurpunt in Diest

### Opstellen van een nieuwe deadline met nieuw onderwerp
* bedenken van een aantal concepten
* bedenken van een rode draad voor de tentoonstelling
* research over bruikbare techs voor de tentoonstelling
* **DEADLINE HIERVOOR: 11-05**

---


