## Aanwezig in deze meeting: 
* Siebe
* Nick
* Marnik 
* Bram (DI coach)


## Onderwerp van deze meeting:
* Bespreking van onze voorlopige concepten
* Opstellen van nieuwe doelstelling voor een volgende meeting

## Bespreking van onze voorlopige concepten
1. Levenscyclus van de vleermuis (Marnik)
 * Idee toevoeging: Where is Wallie?
 * Game is een goed idee voor interactie 
   * Arcade manier uitwerken met grote knoppen -> NIET TOUCH SCREEN
2. De kenmerken van een vleermuis (Marnik)
 * Idee toevoeging: Sonar view met webcam
 * Idee toevoeging: Vleermuis filter (Snapchat filter)
 * ZEKER hologram fan bestellen
3. Doorheen heel de tentoonstelling (Nick)
   * Goed iee, tof om uit te werken  
4. (Deepfake) soldaat/inwoner/bekend figuur (Siebe)
 * Eerder tekst to speech uitwerken
 * Projector werken om de kost prijs lager te houden
5. Interactieve kaart (Nick)
    * 2 versies van dit concept
      * Digitale kaart op interactief touch screen
      * Volledige muur die een kaart is en dan met AR werken
    * techs: Murf.ai, Evenlabs
6. Maquette (Siebe)
    * Moeilijkste om uit te werken
    * Toevoeging van EM student


toevoegingen: POC's van concepten en budget schatting per concept


## Opstellen van nieuwe doelstelling voor een volgende meeting
* Pitch opstellen die we ook zouden moeten geven aan het natuurpunt. Eerst voorstellen aan Bram om dan te zien of we deze pitch ook zo kunnen geven aan het natuurpunt
* **DEADLINE HIERVOOR: 19-06**
